臺灣高等法院臺中分院刑事判決　　　　 94年度上易字第984號
上　訴　人
即　被　告　甲○○
　　　　　　　　　　國民
上列上訴人因竊盜等案件，不服臺灣苗栗地方法院中華民國94年
6月22日第一審依簡式審判程序判決（民國94年度易字第397號，
起訴案號：臺灣苗栗地方法院檢察署民國94年度偵字第1436、14
87號及移送併辦94年度毒偵字第1065號、94年度偵字第3724號）
，提起上訴，本院判決如下：
    主　　  文
原判決關於甲○○竊盜部分暨執行刑撤銷。
甲○○連續竊盜，累犯，處有期徒刑壹年。扣案之鑰匙貳支沒收
。
其他上訴駁回。
本判決上訴駁回所處有期徒刑陸月與第貳項撤銷改判所處之刑，
主刑部分應執行有期徒刑壹年月。
　　事　　　實
一、甲○○曾於民國（下同）80年間因違反麻醉藥品管理條例及
    竊盜案件，經臺灣高等法院分別判處有期徒刑7月、3年、 1
    年10月確定，經裁定定應執行有期徒刑5年確定，於89年5月
    8 日假釋並付保護管束。假釋期間又犯竊盜罪，經臺灣苗栗
    地方法院判處有期徒刑1年確定，並經撤銷假釋，上述殘刑
    及所犯竊盜罪經宣告有期徒刑 1年部分，經接續執行，於94
    年3月27 日縮刑期滿執行完畢。另前曾犯施用毒品案件，先
    於89年9月7日送執行強制戒治，其間曾停止戒治付保護管束
    ，惟嗣經撤銷停止戒治，而於 91年3月17日期滿執行完畢，
    並由檢察官於同年4月22日，以 91年度戒毒偵字第16號不起
    訴處分確定。詎其猶未悔悟，於強制戒治執行完畢後之 5年
    內，復基於施用第二級毒品甲基安非他命之概括犯意，於94
    年4月17、18日之某時起至同年月29日晚上9時許止，連續在
    苗栗市嘉盛廟附近之某處公園內，將甲基安非他命置入其所
    有吸食器內燒烤之方式，連續施用第二級毒品甲基安非他命
    多次。另其基於意圖為自己不法所有之概括犯意，先於同年
    月21日晚上11時10分許，在苗栗市○○路92號前，持其所有
    之鑰匙1支，竊取丙○○所有車牌號碼IIP─013號重機車1部
    ，得手後留供己用。再於 94年9月9日5時許，在苗栗市○○
    里○○鄰○○街3 號前，以自備鑰匙竊取乙○○所使用之車號
    IJR-229號重型機車（車主為乙○○之妻吳徐尾珍）1部得手
    。嗣先於同年4月22日晚上11時許，在苗栗縣頭屋鄉○○路1
    64巷口，為執行擴大臨檢勤務之員警攔檢並執行搜索而查獲
    ，並扣得其所有之第二級毒品安非他命3包（合計含袋重約7
    .8公克）以及供其施用毒品用之吸食器1組後，又於同年月2
    9日晚上7時許，在苗栗市○○○路113巷22 號前，為警盤檢
    而查獲，並再扣得其所有而供竊取機車用之鑰匙 1支。嗣於
    同年9月14日3時20分許，乘騎上開竊得乙○○使用之機車，
    行經苗栗縣頭份鎮○○里○○路土地公廟前，為警查獲，並
    再扣得其所有並供竊取機車用之鑰匙1支。
二、案經苗栗縣警察局苗栗分局移送臺灣苗栗地方法院檢察署檢
    察官偵查起訴及苗栗縣警察局頭份分局移送同署檢察官偵辦
    函送本院併辦（94年度偵字第3724號）。
　　理      由
一、訊據上訴人即被告甲○○（以下稱被告）對於上揭連續施用
    第二級毒品甲基安非他命及竊盜之事實均坦承不諱，且被告
    於 94年4月23日及同年月29日分別經警採集之尿液送鑑結果
    ，發現均確有甲基安非他命陽性反應乙節，此有中山醫學大
    學附設醫院藥物濫用檢測中心出具之檢驗報告 2紙、查獲照
    片5張在卷可憑；且扣案之白色結晶3包確係第二級毒品安非
    他命、合計含袋重7點8公克乙節，亦有苗栗縣警察局苗栗分
    局查獲毒品危害防制條例毒品初步鑑驗報告單 1紙在卷可按
    ，並有上述第二級毒品安非他命3包計重約7.8公克（含袋重
    ） 及吸食器1組等物扣案可證；而竊盜部分，亦有證人丙○○、乙○○、羅峰光、李祥勝分別於警詢證述明確，被告對
    於證人丙○○、乙○○、羅峰光、李祥勝等人分別於警詢之
    證言，未於本院辯論終結前聲明異議，依刑事訴訟法第 159
    條之2 規定，自得作為證據。並有員警職務報告、車輛竊盜
    車牌失竊資料個別查詢報表、贓物認領保管單各 2紙、查獲
    照片4張、苗栗縣警察局車輛協尋及尋獲電腦輸入單2紙附卷
    可證。且有鑰匙 2支扣案可證。次查被告前因施用毒品案件
    ，經裁定送強制戒治，期滿後業經檢察官為不起訴處分確定
    在案，此有臺灣苗栗地方法院檢察署刑案資料查註紀錄表、
    臺灣高等法院被告前案紀錄表各 1件在卷可按。足徵被告上
    述自白確與事實相符，而堪採信。是本件事證明確，被告上
    述犯行均堪認定，應依法論科。
二、核被告所為，係犯毒品危害防制條例第10條第2項之施用第2
    級毒品罪、刑法第320條第1項之竊盜罪。其施用毒品前後非
    法持有毒品之低度行為，應為施用之高度行為所吸收，不另
    論罪。被告先後多次施用第二級毒品及先後二次竊盜之行為
    ，時間緊接，所犯係構成要件相同之罪名，顯係基於概括之
    犯意而為之，為連續犯，爰依刑法第56條之規定均以一罪論
    ，並各加重其刑。次查臺灣苗栗地方法院檢察署檢察官請求
    將被告於 94年4月27日12時許，再施用第二級毒品甲基安非
    他命一次，於同年月29日19時許，再為警查獲部分（即94年
    度毒偵字第1065號卷部分），函請本院併案審判。本院查併
    辦上揭卷宗內經警採取被告尿液鑑驗結果呈甲基安非他命陽
    性反應，所檢附中山醫學大學附設醫院藥物濫用檢測中心出
    具之濫用藥物尿液檢驗報告，原審判決已採取作為證據，並
    於事實欄將被告上開併辦施用甲基安非他命一次部分，記載
    認定在內，併予敘明。
三、被告所犯上述 2罪，犯意各別，罪名不同，應予分論併罰。
    又被告受有如事實欄所載前科罪刑執行情形，有臺灣苗栗地
    方法院檢察署刑案資料查證紀錄表、臺灣高等法院被告前案
    紀錄表各1份等在卷足憑，其於有期徒刑執行完畢後，5年內
    再犯本件有期徒刑以上之2罪，應均依刑法第47條之規定論
    以累犯，並各遞加其刑。
四、原審法院對於被告所犯前開竊盜部分，予以論罪科刑，固非
    無見；惟查原審判決對於被告於 94年9月9日5時許，再竊取
    乙○○使用之車號IJR-229號重型機車1部部分（即94年度偵
    字第3724號卷），既有連續犯關係，本院認與被告所犯竊盜
    經檢察官起訴論罪科刑部分，有裁判上一罪關係，為起訴效
    力所及，本院自得一併審判。原審判決未及併案審判，自有
    欠洽。被告就竊盜部分上訴意旨認原審判決量刑過重，雖無
    可採，惟原審就被告竊盜部分之判決，既有欠洽，自應由本
    院將原審關於此部分及執行刑撤銷改判。爰審酌被告前犯有
    竊盜之犯罪執行紀錄，尚不知悔改，再連續犯本件竊盜罪等
    一切情狀，量處如主文第二項所示之刑。扣案鑰匙二支，係
    屬被告所有並供其竊盜所用之物，業據被告於警詢供明在卷
    ，爰依法宣告沒收。
五、次查原審法院就被告所犯連續施用第二級毒品罪部分，原審
    法院審酌被告施用第二級毒品僅係自殘健康行為，且於犯後
    尚能坦承犯行等一切情狀，適用刑事訴訟法第273條之1第 1
    項，第299條第1項前段，毒品危害防制條例第10條第2 項，
    第18條第1項前段，刑法第11條前段，第56條，第47條，第3
    8條第1項第2 款之規定，判決被告連續施用第二級毒品罪，
    累犯，量處有期徒刑六月，扣案之第二級毒品安非他命三包
    （含袋共重約七點八公克）宣告沒收銷燬之；並將被告所有
    並供施用甲基安非他命所使用之吸食器一組（業據被告於警
    詢供明）宣告沒收，經核原審法院此部分，認事用法，均無
    不合，量刑亦屬適當。被告上訴意旨略以原審此部分判決量
    刑過重，為無理由，應予駁回。本院併就被告所犯前揭二罪
    ，主刑部分，定應執行有期徒刑如主文第四項所示。
六、據上論結：應依刑事訴訟法第369條第1項前段，第368 條，
    第364條，第299條第1項前段，刑法第56條、第320條第1 項
    ，第47條、第38條第1項第2款，第51條第5 款前段，罰金罰
    鍰提高標準條例第1條前段，判決如主文。
本案經檢察官丁○○到庭執行職務。
中　　華　　民　　國　　94　　年　　10　　月　　27　　日
              刑事第二庭  審判長法　官　李　璋　鵬
                                法　官　胡　森　田
                                法　官　方　艤　駐
上列正本證明與原本無異。
不得上訴。
                                書記官　江　玉　萍
中　　華　　民　　國　　94　　年　　10　　月　　28　　日
附錄論罪科刑法條：
毒品危害防制條例第10條第2項：
施用第二級毒品者，處3年以下有期徒刑。
刑法第320條第1項：
意圖為自己或第三人不法之所有，而竊取他人之動產者，為竊盜
罪，處5年以下有期徒刑、拘役或5百元以下罰金。
        　　　　　　　　　　　　　　　　　　　　　　　Ｒ
